# 请教陈版主：关于国资委无偿划拨上市公司股权的问题

提问人：mmzh52 时间：2012-10-17 22:36:28
请教陈版主：为充实Ａ公司资产，国资委无偿将其名下上市公司可流通股５%股权划转到Ａ公司，文件没有载明股权价值，由于国资委只是代管该５%股权，也没有对该股权进行账务核算，因此Ａ公司也不能取得该股权在原划出单位的账面价值。由于Ａ公司将向上市公司派出董事，相关文件资料也显示该股权不能转让，因此我认为应该按以权益法进行后续计量。我的困惑是，Ａ司应该怎么确定长期股权投资的初始成本呢？以股票市值计量，然后对比划转日可享有上市公司的所有者权益调整初始成本吗？谢谢~

回答人：chenyiwei
如果A公司持有上市公司 5 ％股权，对上市公司无控制、共同控制或者重大影响的，则应作为金融资产模式核算，按划入日的公允价值进行初始计量。

提问人：mmzh52 时间：2012-10-17 22:53:19
谢谢陈版主，刚才补充了一些资料：由于Ａ公司将向上市公司派出董事，相关文件资料也显示该股权不能转让，因此我认为应该按以权益法进行后续计量。我的困惑是，Ａ司应该怎么确定长期股权投资的初始成本呢？以股票市值计量，然后对比划转日可享有上市公司的所有者权益调整初始成本吗？谢谢~

回答人：chenyiwei
5 ％的持股比例一般理解还是偏低，仅仅派出董事并不构成必然具有重大影响的理由，还需要综合分析和评价。如果无法合理取得原划出单位的帐面价值，则建议按划入日的公允价值计量。

提问人：mmzh52 时间：2012-10-17 23:24:52
感谢您这么晚了还给我回复！我可不可以这样理解：如果经过分析和评价后认定确实具有重大影响，即按划入日的股票的收盘入账，如果当日可享有的可辨认净资产公允价值小于初始成本，不对长期股权投资进行账面价值调整？

回答人：chenyiwei
因为你前面提到“相关文件资料也显示该股权不能转让”，所以可能需要根据估值技术确定公允价值，不能直接引用无限售条件股份的收盘价。